臺灣臺北地方法院民事判決　　　　　　 100年度訴字第1553號
原　　　告
即被選定人　李益良
被　　　告　信安旅行社股份有限公司
法定代理人　蔡向忠
訴訟代理人　廖培全
上列當事人間請求損害賠償事件，本院於中華民國100年7月13日
言詞辯論終結，判決如下：
    主  文
被告應各給付原告如附表二所示給付金額欄之金額，及各自民國
九十九年十月二十三日起至清償日止，按週年利率百分之五計算
之利息。
原告其餘之訴駁回。
訴訟費用由被告負擔百分之十五，餘由原告負擔。
本判決於原告以新臺幣貳萬陸仟伍佰元供擔保後，得假執行。但
被告以新臺幣柒萬玖仟零肆拾參元預供擔保，得免為假執行。
原告其餘假執行之聲請駁回。
    事實及理由
壹、程序方面：
    按多數有共同利益之人，不合民事訴訟法第40條第3 項所定
    者，得由其中選定一人或數人，為選定人及被選定人全體起
    訴，訴訟繫屬後，經選定前項之訴訟當事人者，其他當事人
    脫離訴訟，民事訴訟法第41條第1項、第2項分別定有明文。
    查原告即被選定人主張伊與如附表一所示編號2 至21號之人
    均參加被告所舉辦之「上海世博會、錢塘江觀潮、杭州懷悠
    －江南五日遊」旅遊行程一事，為被告所不爭執，並有原告
    所提出之國外團體旅遊契約、行程介紹表與報價單為證（見
    本院卷第19頁至第24頁），堪信為真實；且原告主張因被告
    未依約定行程完成旅遊契約，原告及如附表一所示編號2 至
    21號團員共同請求被告賠償渠等所受之損害，自係多數有共
    同利益之人，如附表一所示編號2 至21號之團員選定伊為當
    事人等節，亦有其他團員出具之書狀為憑（見本院卷第52頁
    ），核與上開法文之規定相符，自屬有據，先予敘明。
貳、實體方面：
一、原告主張：
  (一)原告為參加被告所舉辦之「上海世博會、錢塘江觀潮、杭州
    懷悠－江南五日遊」旅遊行程，與其餘20名團員於民國99年
    9 月10日與被告簽立國外（團體）旅遊契約書（下稱系爭旅
    遊契約），約定旅遊期間自99年9 月22日起至同年月26日止
    ，旅遊行程包含上海世博會、錢塘江觀潮、杭州懷悠江南等
    景點之遊覽，且除黃鈺娟、楊培蓉、蕭立基及張培珍等4 人
    因自行至大陸地區上海市（下稱上海市）與團體會合，團費
    為新臺幣（下同）3萬0500元外，其餘17名團員之團費均為4
    萬5000元。
  (二)又依系爭旅遊契約之約定，99年9 月25日之行程原應包含錢
    塘江觀潮【海寧鹽官】、杭州西湖景區（騎單車逛西湖）、
    錢王美廬（下午茶、點心）、西湖新天地；然因被告就錢塘
    江觀潮活動規劃不當、導遊與遊覽車司機溝通不良、遊覽車
    司機未能事先查察交通管制措施等因素，致使當日雖於上午
    9 時準時自上海市出發，猶未能依約於上午12時到達大陸地
    區海寧鹽官觀潮，且被告於中途未安排原告與其他團員在休
    息站使用洗手間，亦未提供原約定之肯德基速食午餐，更遲
    至99年9月25日下午6時始到達位於大陸地區杭州市西湖之錢
    王美廬101會所餐廳，使99年9月25日下半日西湖畔賞景之西
    湖下午茶、騎單載行程同未能實現，被告顯有重大過失。茲
    就原告及其他團員得因此請求之項目與金額分述如下：
  1.旅遊項目未實現之損害賠償：
    本次旅遊行程因被告之過失致錢塘江觀潮及西湖畔賞景之行
    程內容均未能實現，原告及其他團員自得依民法第514條之7
    之規定，請求被告按當日團費計算損害賠償，除自行至上海
    市會合之團員黃鈺娟、楊培蓉、蕭立基及張培珍之賠償額各
    為7625元【計算式：3萬0500元÷4日＝7625元】外，其餘17
    名團員各得請求賠償之金額為9000元【計算式：4 萬5000元
    ÷5日＝9000元】。
  2.懲罰性違約金：
    原告及其他團員依系爭旅遊契約第23條之約定，得因被告未
    依約辦理遊覽項目請求被告賠償2 倍差額之懲罰性違約金，
    其中黃鈺娟、楊培蓉、蕭立基及張培珍之部分得請求之金額
    分別為1 萬5250元【計算式：7625元×2倍＝1萬5250元】，
    其餘17名團員得分別請求之金額為1萬8000元【計算式：900
    0元×2倍＝1萬8000元】。
  3.旅遊時間浪費損失：
    被告因錢塘江觀潮活動規劃不當、遊覽車司機溝通不良，及
    遊覽車司機未能事先查察交通管制措施，導致本次旅遊行程
    自99年9月25日上午9時自上海出發起至下午6 時到達杭州市
    止，共計9 小時旅遊時間浪費，原告及其他團員自得依民法
    第514條之8之規定請求賠償，其中黃鈺娟、楊培蓉、蕭立基
    及張培珍之部分各可請求賠償2859元【計算式：3 萬0500元
    ÷4日×24分之9＝2859.375元，1 元以下四捨五入】，其餘
    團員各可請求賠償之金額為3375元【計算式：4萬5000元÷5
    日×24分之9＝3375元】。
  4.節省費用之退還：
    被告因未能實現本次旅遊行程中之錢塘江觀潮及西湖畔賞景
    行程，因而就每位團員免為支出錢塘江觀潮門票人民幣50元
    、肯德基午餐費人民幣30元、錢王美廬下午茶費人民幣40元
    ，西湖單車租車費人民幣10元。依此，原告及其他團員自得
    因被告未履行系爭旅遊契約，請求被告退還節省費用每人59
    6 元【計算式：（錢塘江觀潮門票人民幣50元＋肯德基午餐
    費人民幣30元＋錢王美廬下午茶費人民幣40元＋西湖單車租
    車費人民幣10元＝人民幣130元）×100年4月1日起訴時匯率
    4.585＝596.05元，1元以下四捨五入】。
  (三)為此，爰依系爭契約第3條之約定及民法第514條之7、第514
    條之8之規定提起本訴。並聲明：
  1.被告應各給付原告如附表「請求金額」欄所示之金額，及各
    自99年10月23日起至清償日止，按週年利率百分之5 計算之
    利息。
  2.願供擔保請准宣告假執行。
二、被告則辯以：
    99年9 月25日上午9時自上海出發，下午6時抵達杭州，期間
    係因塞車且潮水時間提前，所以無法完成行程，故就原告主
    張之事實並不否認；惟原告一方面依系爭旅遊契約之約定請
    求被告賠償損害，一方面又依民法之規定請求，實有雙重賠
    償之問題。並聲明：
  (一)原告之訴及假執行之聲請均駁回。
  (二)如受不利之判決，願供擔保請准宣告免為假執行。
三、兩造不爭執事項：
  (一)兩造於99年9月10日簽訂旅遊契約，旅遊期間自99年9月22日
    起至同年月26日止，旅遊地區為「中國大陸上海世博錢塘江
    觀潮杭州西湖5日」，除黃鈺娟、楊培榮、蕭立基與張培珍4
    人之團費為每人3萬0500元外，其餘17名團員之團費為4萬50
    00元（見本院卷第19頁至第24頁）。
  (二)依系爭旅遊契約之約定，99年9 月25日之行程應包含錢塘江
    觀潮【海寧鹽官】、杭州西湖景區（騎單車逛西湖）、錢王
    美廬（下午茶、點心）及西湖新天地（見本院卷第23頁反面
    ）。
  (三)被告未於99年9 月25日完成景點之部分包含錢塘江觀潮（費
    用為每人人民幣50元）、提供肯德基午餐（費用為每人人民
    幣30元）、錢王美盧下午茶（費用為每人人民幣40元）與西
    湖單車遊（費用為每人人民幣10元）（見本院卷第33頁）。
四、本件爭點：
  (一)原告依民法第514條之7之規定，請求被告賠償因未能完成觀
    賞景點之損害，有無理由？如有，原告以99年9月25 日當日
    團費計算此部分之損害，有無理由？原告請求之金額是否適
    當？
  (二)原告依系爭旅遊契約第23條之約定，請求被告給付懲罰性違
    約金，有無理由？如有，原告以99年9月25日當日團費之2倍
    計算懲罰性違約金，有無理由？原告請求之金額是否適當？
  (三)原告依民法第514條之8之規定，請求被告賠償時間浪費之損
    害，有無理由？如有，原告以99年9月25日當日浪費9小時，
    按當日團費比例計算此部分之損害，有無理由？原告請求之
    金額是否適當？
  (四)原告因被告未履行系爭旅遊契約，請求被告退還99年9 月25
    日因未完成景點與提供餐點所節省之費用，有無理由？如有
    ，原告請求之金額是否適當？
五、得心證之理由：
  (一)按稱旅遊營業人者，謂以提供旅客旅遊服務為營業而收取旅
    遊費用之人；前項旅遊服務，係指安排旅程即提供交通、膳
    宿、導遊或其他有關之服務；旅遊營業人提供旅遊服務，應
    使其具備通常之價值及約定之品質，民法第514條之1、第51
    4條之6分別定有明文，是原告及其他團員與被告於99年9 月
    10日簽訂系爭旅遊契約，約定旅遊期間自99年9 月22日起至
    同年月26日止，除黃鈺娟、楊培榮、蕭立基與張培珍4 人之
    團費為每人3萬0500元外，其餘17名團員之團費為4萬5000元
    ，且99年9 月25日之行程應包含錢塘江觀潮【海寧鹽官】、
    杭州西湖景區（騎單車逛西湖）、錢王美廬（下午茶、點心
    ）、西湖新天地等情既為兩造所不爭執，可知被告身為提供
    旅客旅遊服務之旅遊營業人，當使其安排之旅程，包含交通
    、膳宿、導遊或其他有關服務均具備通常之價值及約定之品
    質，就被告應依系爭旅遊契約於99年9 月25日提供之旅遊服
    務而言，即須使旅客得如期至海寧鹽官為錢塘江觀潮，且於
    觀潮後前往杭州西湖景區騎單車、在錢王美盧使用下午茶，
    晚餐過後再至西湖新天地，方符合被告與原告及其他團員約
    定之旅遊品質。
  (二)又被告未於99年9 月25日完成景點之部分包含錢塘江觀潮、
    提供肯德基午餐、錢王美盧下午茶與西湖單車遊乙節，亦為
    兩造所不爭執，且被告於本院100年5月27日準備程序中，就
    原告所主張之事實表示自認，僅就原告據以請求賠償之金額
    予以爭執（見本院卷第87頁反面），由是可見，被告確有未
    盡其應依系爭旅遊契約提供符合約定旅遊品質服務之義務，
    而有違背民法第514條之6規定之情事。
  (三)茲就原告據以主張賠償之金額分述如下：
  1.旅遊項目未實現之損害賠償：
  (1)按旅遊服務不具前條之價值或品質者，旅客得請求旅遊營業
    人改善之，旅遊營業人不為改善或不能改善時，旅客得請求
    減少費用，其有難於達預期目的之情形者，並得終止契約；
    因可歸責於旅遊營業人之事由，致旅遊服務不具備前條之價
    值或品質者，旅客除請求減少費用或並終止契約外，並得請
    求損害賠償，民法第514條之7第1項、第2項分別定有明文。
    準此，觀諸民法第514條之7第1項、第2項規定之文字內容，
    可知無論是否可歸責於旅遊營業人，在旅遊服務不具民法第
    514條之6規定之價值或品質時，旅客均得請求旅遊營業人予
    以改善、減少費用或終止契約，僅在可歸責於旅遊營業人時
    ，旅客方得一併請求損害賠償，是被告既未依系爭旅遊契約
    之約定，於99年9 月25日提供錢塘江觀潮、肯德基午餐、錢
    王美盧下午茶與西湖單車遊等旅遊服務，已如上述，故無論
    是否可歸責於被告，原告均得依民法第514條之7第1 項之規
    定，請求被告給付因而減少之費用，如有可歸責於被告之事
    由時，原告另得併依民法第514條之7第2 項之規定請求被告
    為損害賠償。
  (2)依原告所舉被告製作之系爭旅遊契約行程介紹表所載「99年
    9月25日為農曆8月18日，為觀潮大日，當天觀潮人很多，以
    往年的經歷，那天高速公路也會有嚴重塞車現象，會有在高
    速公路下車步行至觀潮點的狀況出現，往年觀潮時間在午間
    的時間較多，故當天的午餐尚有待商榷，暫定為機動性的方
    便性簡餐，敬請貴賓們能諒解」等內容（見本院卷第23頁反
    面），可知兩造在99年9 月10日簽訂系爭旅遊契約時，雖尚
    未能知悉海寧鹽官於99年9 月25日觀潮之確定時間為何，然
    被告身為專業之旅遊營業人，又曾有往年帶團觀潮之經驗，
    已明知99年9 月25日將有人潮、車潮眾多之現象，本應在規
    劃此等旅遊行程時，預留充足之車程與步行時間，且研究適
    當之車程與步行動線，並準備備案以免有突發狀況發生，方
    可使旅客得順利在預定之時間抵達安排之景點觀潮；況中國
    海寧市公安局已於99年9月16日在網站上公告99年9月20日起
    至同年月28日止之「鹽官景區觀潮參考時刻表」，且在時刻
    表下方註明「由於受天氣影響，請提前1 小時候潮，觀潮時
    請注意安全」等文字，於中國海寧市公安局99年9 月17日在
    網路上發布之海寧觀潮交通指南亦明確載有「2010中國國際
    錢江（海寧）觀潮節將於9 月20日至28日舉行，為確保觀潮
    沿線道路安全暢通，交警部門將於9月22日至9月27日，對觀
    潮沿線路段進行交通管制，禁止貨運和非觀潮車輛通行，其
    中9月24日、25日（農曆8月17、18），鹽官景區一律憑通行
    證限量進入…2.農曆8 月17、18日，前往鹽官景區觀潮的遊
    客請儘量提早出行時間，確保能順利領證進入景區…」等文
    字，並附有海寧觀潮行車示意圖、鹽官景區停車示意圖、交
    通管制通告等資訊（見本院卷第35頁至第37頁），是以現今
    網路資訊發達之程度，被告當可輕易在99年9 月22日出團前
    獲悉上揭觀潮時刻與交通管制等相關訊息，而得為旅客為妥
    適之時間及路線規劃。今被告僅以當日塞車等早可預知之情
    置辯，就其辯稱原本之交流道臨時被封閉一事復自承無法提
    供資料以佐其說（見本院卷第89頁），則原告與其他團員未
    能在99年9 月25日當日為海寧鹽官觀潮之旅遊行程，並因而
    延誤時間，無法進行之後杭州西湖景區（騎單車逛西湖）、
    錢王美廬（下午茶、點心）等行程，即可歸責於被告，原告
    除得依民法第514條之7第1 項之規定，請求被告減少費用外
    ，亦得依民法第514條之7第2 項之規定，請求被告為損害賠
    償。
  (3)再者，原告雖主張以99年9 月25日當日團費計算其與其他團
    員因前揭旅遊項目未實現之損害賠償云云；然原告就該日因
    可歸責於被告之事由，未能依系爭旅遊契約之約定完成行程
    之部分，亦另依民法第514條之8之規定請求被告賠償旅遊時
    間浪費之損害（此部分詳如下述），如原告就行程延誤部分
    得一方面請求被告賠償旅遊時間上之浪費，一方面又得請求
    被告為此為損害賠償，顯有重複請求之虞，是原告就其與其
    他團員因可歸責於被告之事由致延誤行程，受有何旅遊時間
    浪費以外之損害、何以得憑99年9 月25日當日團費為損害額
    等節既未盡舉證之責，應認原告依民法第514條之7第2 項之
    規定，請求被告賠償如附表所示旅遊項目未實現之損害賠償
    欄之金額，應無理由。至被告因99年9 月25日未依系爭旅遊
    契約之約定提供完整之行程，因而減少支出包含錢塘江觀潮
    （費用為每人人民幣50元）、提供肯德基午餐（費用為每人
    人民幣30元）、錢王美盧下午茶（費用為每人人民幣40元）
    與西湖單車遊（費用為每人人民幣10元）等每名團員人民幣
    130 元之費用乙節既為被告所不爭執（見本院卷第89頁），
    原告自得依民法第514條之7第1 項之規定，請求被告給付如
    附表所示節省費用欄之金額。
  2.懲罰性違約金：
    原告固依系爭旅遊契約第23條之約定，請求被告賠償未依約
    辦理遊覽項目之2 倍差額懲罰性違約金云云；惟據系爭旅遊
    契約第23條關於「旅程中之餐宿、交通、旅程、觀光點及旅
    遊項目等，應依本契約所訂等級與內容辦理，甲方不得要求
    變更，但乙方同意甲方之要求而變更者，不在此限，惟其所
    增加之費用應由甲方負擔，除非有本契約第28條或第31條之
    情事，乙方不得以任何名義或理由變更旅遊內容，乙方未依
    本契約所訂等級辦理餐宿、交通旅程或遊覽項目事宜時，甲
    方得請求乙方賠償差額2 倍之違約金」之約定，係規範未經
    旅客同意之參訪地點變更之情形，本件被告雖未依系爭旅遊
    契約之約定，在99年9 月25日提供錢塘江觀潮、肯德基午餐
    、錢王美盧下午茶與西湖單車遊等旅遊服務，然此係因被告
    未妥善規劃旅遊時間與路線所致，核與被告未經原告等團員
    同意變更參訪地點之情不同，是原告依系爭旅遊契約第23條
    之約定，請求被告賠償如附表所示懲罰性違約金欄之金額，
    並無理由。
  3.旅遊時間浪費損失：
  (1)按因可歸責於旅遊營業人之事由，致旅遊未依約定之旅程進
    行者，旅客就其時間之浪費，得按日請求賠償相當之金額，
    但其每日賠償金額，不得超過旅遊營業人所收旅遊費用總額
    每日平均之數額，民法第514條之8定有明文，故如旅遊活動
    因可歸責於旅遊營業人之事由，致旅遊未依約定之旅程進行
    者，旅客就其未進行之旅程，自得視為時間之浪費，而可按
    照所計算時間之浪費，按日請求旅遊營業人賠償相當之金額
    。
  (2)查本件係因可歸責於被告之事由，致原告與其他團員未能於
    99年9 月25日完成錢塘江觀潮、肯德基午餐、錢王美盧下午
    茶與西湖單車遊等行程，業如前述，被告就該日係於早上 9
    點從上海出發，下午6點始達杭州，共計浪費9小時乙情又不
    爭執（見本院卷第88頁反面），是原告依民法第514條之8之
    規定，以每人團費總額除以每人參加旅遊天數，得出每日團
    費數額後，乘以24小時分之9 小時計算其與其他團員因旅遊
    時間浪費所生之損失，請求被告賠償如附表所示旅遊時間浪
    費損失欄之金額，即有理由。
  4.節省費用之退還：
    就原告主張因被告未履行系爭旅遊契約，請求被告退還因而
    節省之費用部分，既業經本院准許原告依前開民法第514 條
    之7第1項之規定予以請求，當無准許原告於此再為重複請求
    之理，併予敘明。
六、綜上所述，本件係因可歸責於被告之事由，致被告未能依系
    爭旅遊契約之約定，提供原告與其他團員99年9月25 日關於
    錢塘江觀潮、肯德基午餐、錢王美盧下午茶與西湖單車遊等
    旅遊服務，從而，原告依民法第514條之7之規定第1 項、第
    514條之8之規定，請求被告各給付如附表所示旅遊時間浪費
    損失欄與節省費用欄之金額，及各自99年10月23日起（即以
    原告及其他團員在99年10月7 日發信請求被告賠償之日後，
    自99年10月8 日起算14日至99年10月22日止之翌日，見本院
    卷第39頁）至清償日止，按週年利率百分之5 計算之利息，
    洵屬有據，應予准許。逾此範圍之請求，洵屬無據，應予駁
    回。
七、兩造分別陳明願供擔保請准宣告假執行或免為假執行，關於
    原告勝訴部分，核無不合，爰分別酌定相當之擔保金額，予
    以准許；原告敗訴部分，其假執行之聲請即失所附麗，應併
    予駁回，附此敘明。
八、本件事證已臻明確，兩造其餘攻擊防禦方法與判決之結果不
    生影響，爰不另贅論，併此敘明。
九、據上論結，本件原告之訴為一部有理由，一部無理由，依民
    事訴訟法第79條、第390條第2項、第392條第2項，判決如主
    文。
中    華    民    國   100     年     8   月    3     日
                  民事第二庭  審判長法  官  張松鈞
                                    法  官  黃呈熹
                                    法  官  羅郁婷
┌──────────────────────────────────────┐
│附表一：                                                      單位：新臺幣  │
├──┬────┬──────┬──────┬─────┬────┬─────┤
│編號│ 姓  名 │未能完成觀賞│懲罰性違約金│時間浪費之│節省費用│ 請求金額 │
│    │        │ 景點之損害 │            │損害      │        │          │
├──┼────┼──────┼──────┼─────┼────┼─────┤
│ 01 │李益良  │   9000元   │  1萬8000元 │  3375元  │  596元 │3萬0971元 │
├──┼────┼──────┼──────┼─────┼────┼─────┤
│ 02 │邱淑華  │   9000元   │  1萬8000元 │  3375元  │  596元 │3萬0971元 │
├──┼────┼──────┼──────┼─────┼────┼─────┤
│ 03 │李宜恩  │   9000元   │  1萬8000元 │  3375元  │  596元 │3萬0971元 │
├──┼────┼──────┼──────┼─────┼────┼─────┤
│ 04 │涂玉成  │   9000元   │  1萬8000元 │  3375元  │  596元 │3萬0971元 │
├──┼────┼──────┼──────┼─────┼────┼─────┤
│ 05 │蕭麗玉  │   9000元   │  1萬8000元 │  3375元  │  596元 │3萬0971元 │
├──┼────┼──────┼──────┼─────┼────┼─────┤
│ 06 │鄭銘煌  │   9000元   │  1萬8000元 │  3375元  │  596元 │3萬0971元 │
├──┼────┼──────┼──────┼─────┼────┼─────┤
│ 07 │戴  速  │   9000元   │  1萬8000元 │  3375元  │  596元 │3萬0971元 │
├──┼────┼──────┼──────┼─────┼────┼─────┤
│ 08 │林坤城  │   9000元   │  1萬8000元 │  3375元  │  596元 │3萬0971元 │
├──┼────┼──────┼──────┼─────┼────┼─────┤
│ 09 │莊彩鳳  │   9000元   │  1萬8000元 │  3375元  │  596元 │3萬0971元 │
├──┼────┼──────┼──────┼─────┼────┼─────┤
│ 10 │邱隆興  │   9000元   │  1萬8000元 │  3375元  │  596元 │3萬0971元 │
├──┼────┼──────┼──────┼─────┼────┼─────┤
│ 11 │廖素卿  │   9000元   │  1萬8000元 │  3375元  │  596元 │3萬0971元 │
├──┼────┼──────┼──────┼─────┼────┼─────┤
│ 12 │黃坤燦  │   9000元   │  1萬8000元 │  3375元  │  596元 │3萬0971元 │
├──┼────┼──────┼──────┼─────┼────┼─────┤
│ 13 │黃趙素花│   9000元   │  1萬8000元 │  3375元  │  596元 │3萬0971元 │
├──┼────┼──────┼──────┼─────┼────┼─────┤
│ 14 │黃祥恩  │   9000元   │  1萬8000元 │  3375元  │  596元 │3萬0971元 │
├──┼────┼──────┼──────┼─────┼────┼─────┤
│ 15 │黃鈺娟  │   7625元   │  1萬5250元 │  2859元  │  596元 │2萬6330元 │
├──┼────┼──────┼──────┼─────┼────┼─────┤
│ 16 │張鵬志  │   9000元   │  1萬8000元 │  3375元  │  596元 │3萬0971元 │
├──┼────┼──────┼──────┼─────┼────┼─────┤
│ 17 │曾秀霞  │   9000元   │  1萬8000元 │  3375元  │  596元 │3萬0971元 │
├──┼────┼──────┼──────┼─────┼────┼─────┤
│ 18 │張博閔  │   9000元   │  1萬8000元 │  3375元  │  596元 │3萬0971元 │
├──┼────┼──────┼──────┼─────┼────┼─────┤
│ 19 │楊培蓉  │   7625元   │  1萬5250元 │  2859元  │  596元 │2萬6330元 │
├──┼────┼──────┼──────┼─────┼────┼─────┤
│ 20 │張培蓉  │   7625元   │  1萬5250元 │  2859元  │  596元 │2萬6330元 │
├──┼────┼──────┼──────┼─────┼────┼─────┤
│ 21 │蕭立基  │   7625元   │  1萬5250元 │  2859元  │  596元 │2萬6330元 │
└──┴────┴──────┴──────┴─────┴────┴─────┘
┌───────────────────────────┐
│附表二：                                單位：新臺幣  │
├───┬────┬───────┬────┬─────┤
│編號  │ 姓  名 │時間浪費之損害│節省費用│ 給付金額 │
│      │        │              │        │          │
├───┼────┼───────┼────┼─────┤
│ 01   │ 李益良 │    3375元    │  596元 │  3971元  │
├───┼────┼───────┼────┼─────┤
│ 02   │ 邱淑華 │    3375元    │  596元 │  3971元  │
├───┼────┼───────┼────┼─────┤
│ 03   │ 李宜恩 │    3375元    │  596元 │  3971元  │
├───┼────┼───────┼────┼─────┤
│ 04   │ 涂玉成 │    3375元    │  596元 │  3971元  │
├───┼────┼───────┼────┼─────┤
│ 05   │ 蕭麗玉 │    3375元    │  596元 │  3971元  │
├───┼────┼───────┼────┼─────┤
│ 06   │ 鄭銘煌 │    3375元    │  596元 │  3971元  │
├───┼────┼───────┼────┼─────┤
│ 07   │ 戴  速 │    3375元    │  596元 │  3971元  │
├───┼────┼───────┼────┼─────┤
│ 08   │ 林坤城 │    3375元    │  596元 │  3971元  │
├───┼────┼───────┼────┼─────┤
│ 09   │ 莊彩鳳 │    3375元    │  596元 │  3971元  │
├───┼────┼───────┼────┼─────┤
│ 10   │ 邱隆興 │    3375元    │  596元 │  3971元  │
├───┼────┼───────┼────┼─────┤
│ 11   │ 廖素卿 │    3375元    │  596元 │  3971元  │
├───┼────┼───────┼────┼─────┤
│ 12   │ 黃坤燦 │    3375元    │  596元 │  3971元  │
├───┼────┼───────┼────┼─────┤
│ 13   │黃趙素花│    3375元    │  596元 │  3971元  │
├───┼────┼───────┼────┼─────┤
│ 14   │ 黃祥恩 │    3375元    │  596元 │  3971元  │
├───┼────┼───────┼────┼─────┤
│ 15   │ 黃鈺娟 │    2859元    │  596元 │  3455元  │
├───┼────┼───────┼────┼─────┤
│ 16   │ 張鵬志 │    3375元    │  596元 │  3971元  │
├───┼────┼───────┼────┼─────┤
│ 17   │ 曾秀霞 │    3375元    │  596元 │  3971元  │
├───┼────┼───────┼────┼─────┤
│ 18   │ 張博閔 │    3375元    │  596元 │  3971元  │
├───┼────┼───────┼────┼─────┤
│ 19   │ 楊培蓉 │    2859元    │  596元 │  3455元  │
├───┼────┼───────┼────┼─────┤
│ 20   │ 張培蓉 │    2859元    │  596元 │  3455元  │
├───┼────┼───────┼────┼─────┤
│ 21   │ 蕭立基 │    2859元    │  596元 │  3455元  │
└───┴────┴───────┴────┴─────┘
當事人名單：
    李益良    住新北市○○區○○路1巷16號
              居臺北市中正區○○○路15號14樓
    邱淑華    住同上
    李宜恩    住新北市○○區○○路1巷16號
              居臺北市中正區○○○路15號14樓
    涂玉成    住新北市○○區○○街5巷2號3樓
    蕭麗玉    住同上
    鄭銘煌    住新北市○○區○○路1段30巷8號
              居新北市○○區○○街12之1號4樓
    戴速      住新北市○○區○○街12號之11五樓
              居新北市○○區○○街12之1號4樓
    林坤城    住新北市○○區○○街140之3號
              居新北市○○區○○街174巷12號1樓
    莊彩鳳    住新北市○○區○○街140之3號
              居新北市○○區○○街174巷12號1樓
    邱隆興    住臺北市中正區○○○路15號12樓
    廖素卿    住同上
    黃坤燦    住臺北市萬華區○○○道120巷3弄5號3樓
              居臺北市中正區○○○路15號6樓
    黃趙素花  住同上
    黃祥恩    住臺北市萬華區○○○道120巷3弄5號3樓
              居臺北市中正區○○○路15號6樓
    黃鈺娟    住臺北市萬華區○○○道120巷3弄5號3樓
              居臺北市中正區○○○路15號6樓
    張鵬志    住臺北市○○區○○路1段28號22樓之2
              居臺北市○○區○○路2段171巷17號
    曾秀霞    住臺北市○○區○○路1段28號22樓之3
              居臺北市○○區○○路2段171巷17號
    張博閔    住臺北市○○區○○街158巷4號
              居臺北市○○區○○路2段171巷17號
    楊培蓉    住香港中環金融街8號國際金融中心第二期52樓
    張培珍（即CHANG PUI CHUN）
              住同上
    蕭立基（即SIAO LI GEE）
              住同上
以上正本係照原本作成。
如對本判決上訴，須於判決送達後20日內向本院提出上訴狀。如
委任律師提起上訴者，應一併繳納上訴審裁判費。
中    華    民    國   100    年    8     月    3     日
                                    書記官  楊婷雅